

FULL-STACK DEVELOPER

## **CONTATO**

#### Endereço:

R. Veterana, 81, Jardim Caldense Poços de Caldas - MG

#### Celular/Wpp:

(19) 99163-9438

#### Email:

davilsondecastro@gmail.com

### **SOBRE MIM**

Idade: 29

Estado civil: Casado

Graduado em Sistemas de Informação no Centro Universitário das Faculdades Associadas de Ensino — UNIFAE, sou apaixonado por programação e atuo profissionalmente na área há mais de 8 anos.

Atualmente trabalho em projetos que utilizam a stack React Native, React Js e NodeJs com bancos de dados Postgres, MongoDb, MySQL, Redis, entre outros.

## **EXPERIÊNCIA**

#### Full-stack Developer

2019 - 2021

FoxKey é o nome fantasia da minha empresa, onde trabalho fornecendo serviços para uma empresa de desenvolvimento que se localiza no Rio Grande do Sul.

Tecnologias: Nodels, Reactls, React Native, MySql,

PostgreSQL, MongoDb, Redis.

#### Analista de Sistemas

2017 - 2019

PERFECT FLIGHT

**FOXKEY** 

Controle e processamento de dados de aviões de pulverização para o setor agrícola. Fiz parte desde o início do desenvolvimento do software da empresa.

Tecnologias: PHP, Nodels, Reactls, MySql.

#### **Programador FREELANCE**

2016 - 2017

Desenvolvimento em tempo livre de um ERP para provedores de internet e TV de São Sebastião do Paraíso

para a empresa NetSpeed. Tecnologias: PHP e Mysql.

## Analista de Sistemas

2014 - 2016

#### **DIGITALLYMADE**

Desenvolvimento de sites e sistemas para diversas áreas. Responsável por coordenar e designar as tarefas para

cada colaborador da equipe. Tecnologias: PHP e MySql.

## **Programador**

## **GN1 SISTEMAS PARA INTERNET**

2012 - 2014

Desenvolvimento e manutenção de sistemas para submissão de artigos científicos por parte de médicos

pesquisadores.

Responsável por colher requisitos, desenvolver e dar

treinamento aos usuários do sistema.

# **FORMAÇÃO**

#### Sist. de Informação

2012 - 2016

**UNIFAE** 

O curso abordou o desenvolvimento de softwares utilizando as principais tecnologias utilizadas no mercado. Abordou diversos padrões de projetos e

métodos de desenvolvimento ágil.

#### Pós grad. - Mobile

2016 - 2018

#### **INSTITUTO FEDERAL**

O curso aborda melhores práticas para se trabalhar com o desenvolvimento para dispositivos móveis.

No último módulo do curso trabalhamos com desenvolvimento de protótipos eletrônico.

## **HABILIDADES**



React Js







NODE.JS







Serverless













MongoDB

Redis